最高法院刑事判決　　　　　　　　　　111年度台上字第2680號
上　訴　人　錢晴翌


上列上訴人因傷害案件，不服臺灣高等法院高雄分院中華民國11
1年3月1日第二審判決（110年度上訴字第1119號，起訴案號：臺
灣屏東地方檢察署109年度偵字第10994號），提起上訴，本院判
決如下：
    主  文
上訴駁回。
    理  由
一、按刑事訴訟法第377 條規定，上訴於第三審法院，非以判決
    違背法令為理由，不得為之。是提起第三審上訴，應以原判
    決違背法令為理由，係屬法定要件。如果上訴理由書狀並未
    依據卷內訴訟資料，具體指摘原判決不適用何種法則或如何
    適用不當，或所指摘原判決違法情事，顯與法律規定得為第
    三審上訴理由之違法情形，不相適合時，均應認其上訴為違
    背法律上之程式，予以駁回。
二、本件原審審理結果，認定上訴人錢晴翌有所載之傷害犯行明
    確，因而維持第一審論處上訴人犯（普通）傷害罪刑之判決
    ，駁回其在第二審之上訴，已載敘其調查取捨證據之結果及
    憑以認定犯罪事實之心證理由，就上訴人否認犯罪之供詞及
    所辯認非可採，亦依調查所得證據予以論述，有卷存資料可
    資覆按。
三、上訴意旨略以：現場無目擊證人或監視器畫面可供認定其有
    傷害犯行，原審僅憑告訴人施金海片面指訴、輔英科技大學
    附設醫院函文即為不利之認定，未讓其有對施金海行使詰問
    權之機會，或就其否認犯罪所持有利辯解等事項，予以調查
    說明，自屬於法有違。
四、犯罪事實之認定、證據之取捨及證明力之判斷，俱屬事實審
    法院之職權，此項職權之行使，倘不違背客觀存在之經驗法
    則或論理法則，即不違法，觀諸刑事訴訟法第155條第1項規
    定甚明，自無許當事人任憑主觀妄指為違法，而資為合法之
    第三審上訴理由。原判決認定上訴人上開犯行，係綜合上訴
    人部分供述、證人即告訴人施金海不利於上訴人之證詞，酌
    以卷附相關之診斷證明書、病歷資料、傷勢照片，暨所列其
    餘證據資料及案內其他證據調查之結果而為論斷，詳敘憑為
    判斷施金海指訴上訴人確有所載傷害犯行之證詞與事實相符
    ，所為已該當傷害罪構成要件之理由綦詳，就如何認定上訴
    人有持棍棒揮擊施金海臀部，施金海所受傷勢無造假可能，
    併於理由內論述明白，核其論斷說明，衡諸經驗及論理等證
    據法則皆無違背，既非僅以施金海不利於上訴人之證言為論
    罪之唯一證據，且綜合調查所得之各直接、間接證據而為論
    斷，自非法所不許，無所指不依證據認定事實及理由欠備之
    違法。
五、刑事訴訟法所稱依法應於審判期日調查之證據，係指與待證
    事實有重要關係，在客觀上顯有調查必要性之證據而言，其
    範圍並非漫無限制，必其證據與判斷待證事實之有無，具關
    聯性，得據以推翻原判決所確認之事實，而為不同之認定，
    若僅枝節性問題，或所證明之事項已臻明確，或就同一證據
    再度聲請調查，自均欠缺其調查之必要性，未為無益之調查
    ，無違法可言。施金海於第一審已經法官合法訊問，且以證
    人身分具結證述，就本件傷害事實之經過等相關待證事項，
    進行交互詰問（見第一審卷第109 頁以下筆錄），已確保上
    訴人之對質詰問權，無妨礙其防禦權可言，依刑事訴訟法第
    196 條規定，如別無訊問必要者，本不得再行傳喚，原判決
    綜合案內證據資料，已詳敘足資證明上訴人有所載傷害犯行
    之論證，核屬其審酌全般證據資料，本於確信而為獨立之判
    斷，並已記明上訴人辯解何以不足採信之判斷理由，與卷內
    資料委無不合，以事證明確，未再傳喚施金海或為其他無益
    之調查，無所指證據調查未盡之違法。
六、其餘上訴意旨，無非係對原判決已說明指駁事項及屬原審採
    證認事職權之適法行使，徒以自己說詞，任意指為違法，且
    重為事實之爭執，難謂已符合首揭法定上訴要件，應認其之
    上訴為不合法律上之程式，予以駁回。
據上論結，應依刑事訴訟法第395條前段，判決如主文。
中    華    民    國   111    年    6     月    8     日
                  刑事第七庭審判長法  官  段  景  榕  
                                  法  官  沈  揚  仁  
                                  法  官  楊  力  進  
                                  法  官  宋  松  璟  
                                  法  官  汪  梅  芬  
本件正本證明與原本無異
                                  書記官
中    華    民    國   111    年    6     月    9     日